# 请教陈版注册股比与分红股比不一致的问题

提问人：lijinrong 时间：2010-09-20 18:23:52
请教如是A公司有两个股东B、C，分别持有股权51%与49%股权，其中持有51%股比的大股东按章程约定只收取固定管理费不享受分红，而49%股比的小股东享受100%分红，请问持有51%股比的大股东合并A还是49%股比的股东合并A呢？假设49%股比的小股东合并A，是按49%还是按100%股比合并呢？多谢解答

回答人：chenyiwei
根据公司章程和股东之间的协议确定。单就取得固定回报这一点看，应当是实际承担经营风险的持股 49 ％的股东合并该公司。在合并报表层面，该 51 ％股东投入的资金确认为负债，支付的固定回报视同利息费用，按扣除该负债和相关利息后的所有者权益余额100 ％合并，无少数股权。（你可以同时关注一下股东之间的协议对被投资公司清算时剩余财产的分配问题是如何约定的）

提问人：jemich 时间：2014-09-12 23:26:30
版主，持股比例的确定有规定或者要求吗？可以协议约定吗？

回答人：chenyiwei
可以由股东之间协议约定。